【裁判字號】    97,抗,244
【裁判日期】    970630
【裁判案由】    撤銷假扣押
【裁判全文】
臺灣高等法院臺中分院民事裁定  97年度抗字第244號
抗告人 甲○○
相對人 乙○○
上列抗告人甲○○與相對人乙○○間撤銷假扣押事件，對於中華
民國97年5月7日臺灣南投地方法院97年度裁全聲字第37號裁定，
提起抗告，本院裁定如下：
    主  文
抗告駁回。
抗告程序費用由抗告人負擔。
    理  由
一、本件抗告意旨略以：
（一）緣原審裁定以本件假扣押裁定之本案訴訟並未起訴為由而
      依民事訴訟法第529條第4項規定予以撤銷。
（二）惟查本件抗告人所據以聲請之本票已經裁定准予強制執行
      確定亦在強制執行程序進行中，是其效力已逾假扣押裁定
      及假扣押執行之效力，故相對人再聲請撤銷本件假扣押裁
      定並無法律上利益，其聲請無保護必要，求原裁定廢棄云
      云。
二、按「本案尚未繫屬者，命假扣押之法院應依債務人聲請，命
    債權人於一定期間內起訴」、「債權人不於第一項期間起訴
    或未遵守前項規定者，債務人得聲請命假扣押之法院撤銷假
    扣押裁定」、「訴經撤回者，視同未起訴」，民事訴訟法第
    529條第1項第4項第263條第1項前段分別定有明文。又按此
    之所謂起訴，係指依訴訟程序提起訴訟，得以確定其私權之
    存在，而取得給付之確定判決者而言。最高法院65年度台抗
    字第44號著有判例可資參照。
三、經查：債務人即乙○○聲請裁定命債權人即甲○○起訴，經
    原法院以97年度裁全聲字第1號裁定命債權人即甲○○應於
    裁定送達後七日內就其欲保全執行之請求向管轄法院起訴，
    上開裁定已於97年1月9日合法送達於債權人即甲○○，此經
    本院核閱原法院97年度裁全字聲字第1號聲請限期起訴事件
    卷宗無訛。債權人即甲○○固於97年1月9日以債務人為被告
    向南投簡易庭提起給付票款之訴，惟債權人嗣於97年2月19
    日具狀撤回起訴終結在案，亦經本院調取97年度投簡字第67
    號給付票款事件卷宗核閱屬實。查債權人即甲○○固依假扣
    押事件所據之本票，經原法院以96年度票字第749號裁定准
    予強制執行確定，並向原法院聲請強制執行，有上開裁定、
    確定證明書及強制執行聲請狀影本在卷可佐。惟民事訴訟法
    第529條第1項所謂起訴，係指依訴訟程序提起訴訟，得以確
    定其私權之存在，而取得給付之確定判決者而言，已如前述
    ，惟查：本件抗告人之具狀陳報係以依票據法第123條向法
    院聲請裁定而強制執行，因其性質屬非訟事件，法院就本票
    形式上之要件是否具備予以審認為已足，並無確定實體上法
    律關係存否之效力，足見該案並非由抗告人為求確定其私權
    之存在，而取得給付之確定判決所提起之訴訟，不符民事訴
    訟法第529條第1項第2項所規定假扣押債權人應遵期提起之
    本案訴訟類型，是本件債權人雖另案聲請准許本票強制執行
    ，尚難據以認係依民事訴訟法第529條第1項規定已為起訴之
    程序。抗告人以聲請之本票已經裁定准予強制執行確定亦在
    強制執行程序進行中，是其效力已逾假扣押裁定及假扣押執
    行之效力，故相對人再聲請撤銷本件假扣押裁定並無法律上
    利益，其聲請無保護必要，求原裁定廢棄云云，即非可採。
    從而，相對人即債務人乙○○以抗告人及債權人甲○○未於
    該限期內起訴，聲請原審法院撤銷該院96年度裁全字第2114
    號假扣押裁定，原審法院予以准許，為屬允洽，應予維持。
    抗告意旨請求廢棄原裁定，尚非有據，應予駁回。
四、據上論結本件抗告為無理由，依民事訴訟法第495條之1第1
    項、第449條第1項、第95條、第78條，裁定如主文。
中    華    民    國    97    年    6     月    30    日
                  民事第二庭    審判長法  官  邱森樟
                                      法  官  謝說容
                                      法  官  蔡秉宸
以上正本係照原本作成。
再為抗告應以適用法規顯有錯誤為理由，並經本院之許可，該許
可以原裁定所涉及之法律見解具有原則上之重要性者為限。
如提起再抗告者應於裁定送達後十日內向本院提出抗告理由狀（
須按照他造人數附具繕本）並繳納抗告裁判費新臺幣壹仟元，同
時委任律師或具有律師資格之關係人為代理人。
                                      書記官  洪麗華
中    華    民    國    97    年    6     月    30    日
                                                      Ａ


司法院資訊處製作；財團法人民間司法改革基金會備份。
